# 请教陈版：保本理财收益是否定期计提收益及税金？

提问人：5566 时间：2017-03-10 14:25:07
公司购买银行保本浮动收益理财产品，年末尚未到期，那么涉及 2 个问题： 1 、 12 月 31 日是否要计提当期的应收理财收益？ 2 、财税[2016]140号《财政部 国家税务总局关于明确金融 房地产开发 教育辅助服务等增值税政策的通知》，保本理财收益应缴纳增值税，那企业是等产品到期收到收益才计算税金呢，还是在持有期间定期计提并缴纳税金？

回答人：chenyiwei
此类保本、浮动收益的理财产品投资，一般属于可供出售金融资产的性质（如果预计持有期限短于一年，则资产负债表上列报为“其他流动资产”）。如果实现预期收益的可能性很大，则可以在期末按照很可能取得的收益率计提公允价值变动，并计入其他综合收益，到实际收到收益款时（或其管理人宣告分配时）转入投资收益。